Inventaris van het archief van Rijkswaterstaat: Dienst Informatieverwerking, 1971-1989
Nationaal Archief, Den Haag
Ministerie van Verkeer en Waterstaat: Dienst Informatieverwerking
VW / Dienst Informatieverwerking
1971-1989
5066
17.50 meter; 409 inventarisnummers.
Normale geschreven, getypte en gedrukte documenten, geen bijzondere handschriften.
Nationaal Archief, Den Haag
Rijkswaterstaat / Dienst Informatieverwerking
Het archief bestaat voor een aanzienlijk deel uit verslagen, rapporten en memo's inzake de automatisering bij Rijkswaterstaat. Verder zijn er naast verslagen van besprekingen, stukken betreffende de organisatie zelf, over onder meer de interne organisatie, reorganisatie en privatisering.
Archiefvorming
Geschiedenis van de archiefvormer
De volledige historische achtergronden en ontwikkelingen van de Dienst Informatieverwerking van Rijkswaterstaat zijn uitgebreid beschreven in de volgende publicatie: 28. Waterstaat. Rapport van een institutioneel onderzoek naar het overheidshandelen op het beleidsterrein waterstaat over de periode 1945-1994 (samenstelling: J.W.J.M. Bogaarts; ISBN 90-74442-31-5), 's-Gravenhage 1995.
Geschiedenis van het archiefbeheer
In 2000 zijn de voor bewaring aangewezen dossiers, verpakt in 157 archiefdozen, overgebracht naar het Algemeen Rijksarchief te Den Haag.
Het archief is krachtens bepalingen van de Archiefwet overgebracht.
Inhoud en structuur van het archief
2.16
Selectie en vernietiging
Voor de selectie van de dossiers over de periode 1945-1990 werd gebruik gemaakt van het Basis Selectie Document (BSD) beleidsterrein Waterstaat, 1945-1994 en van de lijst met algemene handelingen vastgesteld in het werkoverleg d.d. 24 februari 1998 van de afdeling Bronverwerving en Toezicht van het Algemeen Rijksarchief.
De dossiers van 1901-1944 en de dossiers .07/.08 zijn bewerkt aan de hand van de Lijst van voor vernietiging in aanmerking komende archiefbescheiden van het Ministerie van Verkeer en Waterstaat en van de daaronder ressorterende rijksorganen, met uitzondering van het staatsbedrijf der PTT, behorende bij de beschikking van de minister van Cultuur, Recreatie en Maatschappelijk Werk en van de minister van Verkeer en Waterstaat nr. 189216 van 7 maart 1977.
Het te vernietigen bestand is, na verkregen toestemming, afgevoerd naar KNP BT Paper Recycling te Apeldoorn en daar op de gebruikelijke manier vernietigd.
Ordening van het archief
Het archief is allereerst ingedeeld naar beleidsterrein. Met een beleidsterrein wordt bedoeld een afgebakend onderwerp van overheidsbemoeienis, in dit geval dus: "Waterstaat", en daarnaast "Ondersteunende processen".
Per beleidsterrein is het archief onderverdeeld naar handeling. Per handeling zijn de beschrijvingen van de dossiers vermeld. Een handeling wordt verricht door een actor ter uitvoering van een taak, of op grond van een wettelijke bevoegdheid. Een actor is een overheidsinstelling die bevoegd is zelfstandig op te treden (bijvoorbeeld een minister) binnen het beleidsterrein. Op een beleidsterrein treden meerdere actoren handelend op.
Aanwijzingen voor de gebruiker
Openbaarheidsbeperkingen
Te regelen na de bewerking.
Materiële beperkingen
Andere toegang
Het archief was aanvankelijk beschreven in de Institutionele Toegang: 5.028.5066 - Institutionele Toegang op de gegevensbestanden met betrekking tot het beleidsterrein Waterstaat, (1883-) 1945-1998.
Aanvraaginstructie
Openbare archiefstukken kunnen online worden aangevraagd en gereserveerd. U kunt dit ook via de terminals in de studiezaal van het Nationaal Archief doen. Om te kunnen reserveren dient u de volgende stappen te volgen:
U maakt een profiel aan op www.gahetna.nl, en logt vervolgens in
Via de archiefinventaris (alleen de beschrijvingen met rode nummers) selecteert u het gewenste archiefstuk door op de knop 'Reserveren' te klikken
In het volgende scherm geeft u aan op welke dag u het archiefstuk wilt inzien
Indien u zich bevindt in de studiezaal en een tafelnummer heeft ontvangen kunt u dit nummer vermelden. Als u geen tafelnummer heeft kunt u tafelnummer 777 laten staan
Vervolgens bevestigt u uw reservering door deze te versturen.
Verwant materiaal
Beschikbaarheid van kopieën
Beschrijving van de series en archiefbestanddelen
- Ondersteunende processen -, 000
  - Ondersteunende processen (Verkeer en Waterstaat) 1945-, 11
    Actor: Minister van Verkeer en Waterstaat
    - Voorstel tot uitwerking van de uitgangspunten van de communicatie bij Rijkswaterstaat., 239
    - Instelling van de Dienst Informatieverwerking., 1971-1974; 100; 002.2
    - Interne organisatie., 1971-1980; diverse nummers
      - Beleidsplan betreffende de werkzaamheden van het Instrumentatiecentrum (IC) in de periode 1980 - 1985, 1980, 229
      - Derde beleidsnota voor het Rekencentrum (FILSOF), 1980, 237
      - Directieplan van de Dienst Informatieverwerking, 1980, 86
      - Discussienota's over de interne organisatie. 1978-1980, 83, 230-231
        - Discussienota 'Toekomstvisie Rekencentrum' en reacties hierop, 1978, 83
        - Discussienota over het functioneren van de afdeling Beheer en Onderhoud van het Instrumentatiecentrum (IC), 1980, 230
        - Discussienota over het functioneren van het Instrumentatiecentrum (IC) en de plaats van de Elektronische Afdeling (EA) erin, 1980, 231
      - Ervaringen van anderen met de Dienst Informatieverwerking., 70
      - Inpassing van de 'Hydraulica-groepen' in de organisatie van de Dienst Informatieverwerking, 1974-1975, 108; 74538, 750411
      - Instelling van een gezamenlijke huishoudelijke dienst bij de panden Nijverheidsstraat 1 en 3 te Rijswijk ten behoeve van de Directie Noordzee en de Dienst Informatieverwerking, 1973-1979, 96; 031.21
      - Rapport 'Organisatie, opzet en interne werkwijze van de Dienst Informatieverwerking voor een periode, aanvangende in 1974', 1974, 95
      - Rapport inzake de bedrijfsbeheersing van de Dienst Informatieverwerking, 1971, 94
      - Rapportage over de uitbreiding van de computercapaciteit door aanschaf van een derde computer, 1975-1976, 81; pak
      - Sectorplan Dienst Informatieverwerking, 1976, 40
      - Sectorplan bedrijfsbeheer en Centrale ondersteuning 1980 - 1985, 1979, 227
      - Voorstel tot aanpassing van de projectgang in het kader van een nieuw kwaliteitssysteem, 1980, 238
    - Genummerde verslagen, rapporten en memo's inzake de automatisering bij Rijkswaterstaat (de verslagen zijn genummerd op jaar, desondanks kunnen er overlappingen in de tijd naar een vorig of volgend jaar zijn)., 1971-1989; diverse nummers
      Met hiaten.
      - Indexlijsten op verslagen 71001 - 72579, 1971-1973, 21
      - Jaar 1971., 109-110
        - 071001 - 071099, 1971, 109
        - 071100 - 071182, 1971, 110; pak
      - Jaar 1972., 18-19, 111-115
        - 072001 - 072069, 1971-1972, 18; pak
        - 072070 - 072140, 1972, 19; pak
        - 072141 - 072300, 1972, 111; pak
        - 072301 - 072400, 1972, 112; pak
        - 072401 - 072500, 1972, 113; pak
        - 072501 - 072553, 1972, 114; pak
        - 072554 - 072579, 1972-1973, 115; pak
      - Jaar 1973., 116-123
        - 073001 - 073125, 1972-1973, 116; pak
        - 073126 - 073199, 1973, 117; pak
        - 073201 - 073277, 1973, 118; pak
        - 073278 - 073329, 1973, 119; pak
        - 073330 - 073394, 1973, 120; pak
        - 073395 - 073441, 1973, 121; pak
        - 073442 - 073497, 1973, 122; pak
        - 073498 - 073527, 1973, 123
      - Jaar 1974., 124-131
        - 074001 - 074077, 1973-1974, 124; pak
        - 074078 - 074120, 1973-1974, 125; pak
        - 074121 - 074200, 1974, 126; pak
        - 074201 - 074269, 1974, 127; pak
        - 074270 - 074349, 1974, 128; pak
        - 074350 - 074438, 1974, 129; pak
        - 074440 - 074499, 1974, 130; pak
        - 074500 - 074593, 1974, 131; pak
      - Jaar 1975., 132-140, 162-164
        - 075001 - 075069, 1974-1975, 132; pak
        - 075070 - 075114, 1974-1975, 133; pak
        - 075115 - 075179, 1974-1975, 134; pak
        - 075180 - 075242, 1975, 135; pak
        - 075243 - 075301, 1974-1975, 136; pak
        - 075302 - 075350, 1975, 137; pak
        - 075351 - 075399, 1975, 138; pak
        - 075400 - 075500, 1975, 139; pak
        - 075501 - 075570, 1975, 140; pak
        - 075571 - 075640, 1975, 162; pak
        - 075641 - 075689, 1975, 163; pak
        - 075690 - 075743, 1975, 164; pak
      - Jaar 1976., 22-23, 141-151
        - 076002 - 076033, 1975-1976, 141; pak
        - 076034 - 076115, 1975-1976, 142; pak
        - 076116 - 076200, 1976, 143; pak
        - 076201 - 076289, 1976, 144; pak
        - 076290 - 076365, 1976, 145; pak
        - 076366 - 076442, 1976, 146; pak
        - 076443 - 076529, 1976, 147; pak
        - 076530 - 076605, 1975-1976, 148; pak
        - 076606 - 076653, 1976, 149; pak
        - 076654 - 076700, 1976, 150; pak
        - 076701 - 076750, 1976, 151; pak
        - 076751 - 076850, 1976, 22; pak
        - 076851 - 076938, 1976, 23; pak
      - Jaar 1977., 152-161, 199-202
        - 077001 - 077069, 1976-1977, 152; pak
        - 077070 - 077180, 1976-1977, 153; pak
        - 077181 - 077226, 1977, 154; pak
        - 077227 - 077266, 1977, 199; pak
        - 077267 - 077325, 1977, 155; pak
        - 077326 - 077365, 1977, 156; pak
        - 077366 - 077450, 1977, 157; pak
        - 077451 - 077499, 1977, 158; pak
        - 077500 - 077580, 1977, 159; pak
        - 077581 - 077650, 1977, 160; pak
        - 077651 - 077730, 1977, 200; pak
        - 077731 - 077799, 1977, 201; pak
        - 077800 - 077882, 1977, 202; pak
        - 077883 - 077974, 1977, 161; pak
      - Jaar 1978., 165-185
        - 078012 - 078027, 1977-1978, 165; pak
        - 078151 - 078229, 1978, 166; pak
        - 078230 - 078300, 1978, 167; pak
        - 078301 - 078379, 1978, 168; pak
        - 078380 - 078439, 1978, 169; pak
        - 078440 - 078475, 1978, 170; pak
        - 078476 - 078524, 1978, 171; pak
        - 078525 - 078610, 1978, 172; pak
        - 078611 - 078630, 1978, 173; pak
        - 078631 - 078665, 1978, 174; pak
        - 078667 - 078730, 1978, 175; pak
        - 078732 - 078770, 1978, 176; pak
        - 078771 - 078849, 1978, 177; pak
        - 078850 - 078919, 1978, 178; pak
        - 078920 - 078999, 1978, 179; pak
        - 278001 - 278050, 1978, 180; pak
        - 278051 - 278120, 1978-1979, 181; pak
        - 278121 - 278180, 1978, 182; pak
        - 278181 - 278269, 1978, 183; pak
        - 278270 - 278290, 1978, 184; pak
        - 278291 - 278377, 1978-1979, 185; pak
      - Jaar 1979., 203-223
        - 19790001 - 19790100, 1978-1979, 203; pak
        - 19790101 - 19790150, 1978-1979, 204; pak
        - 19790151 - 19790220, 1978-1979, 205; pak
        - 19790221 - 19790304, 1978-1979, 206; pak
        - 19790307, 1979, 207; pak
        - 19790308 - 19790350, 1979, 208; pak
        - 19790351 - 19790440, 1979, 209; pak
        - 19790441 - 19790608, 1979, 210; pak
        - 19790609 - 19790675, 1979, 211; pak
        - 19790676 - 19790709, 1979, 212; pak
        - 19790711 - 19790741, 1979, 213; pak
        - 19790742 - 19790775, 1979, 214; pak
        - 19790776 - 19790856, 1979, 215; pak
        - 19790857 - 19790933, 1979, 216; pak
        - 19790934 - 19791000, 1979, 217; pak
        - 19791001 - 19791104, 1979, 218; pak
        - 19791105 - 19791199, 1979, 219; pak
        - 19791200 - 19791269, 1979, 220; pak
        - 19791270 - 19791325, 1979, 221; pak
        - 19791326 - 19791407, 1979, 222; pak
        - 19791411 - 19791458, 1979-1980, 223; pak
      - Jaar 1980., diverse nummers
        - 19800001 - 19800100, 1979-1980, 308; pak
        - 19800101 - 19800199, 1980, 309; pak
        - 19800200 - 19800299, 1980, 310; pak
        - 19800300 - 19800399, 1980, 311; pak
        - 19800400 - 19800499, 1980, 312; pak
        - 19800500 - 19800599, 1980, 342; pak
        - 19800600 - 19800699, 1980, 326; pak
        - 19800701 - 19800797, 1980, 327; pak
        - 19800800 - 19800898, 1980, 328; pak
        - 19800900 - 19800999, 1980, 329; pak
        - 19801000 - 19801099, 1980, 243; pak
        - 19802000 - 19802099, 1980, 275; pak
        - 19802100 - 19802199, 1980, 330; pak
        - 19802201 - 19802299, 1980-1981, 331; pak
        - 19802300 - 19802399, 1980-1981, 343; pak
        - 19802400 - 19802440, 1980-1981, 344
      - Jaar 1981., diverse nummers
        - 19810001 - 19810099, 1980-1981, 349; pak
        - 19810100 - 19810199, 1980-1981, 350; pak
        - 19810200 - 19810298, 1980-1981, 368; pak
        - 19810300 - 19810399, 1981, 351; pak
        - 19810400 - 19810498, 1981, 332; pak
        - 19810500 - 19810599, 1981, 333; pak
        - 19810600 - 19810648, 1981, 313; pak
        - 19810650 - 19810697, 1981, 276; pak
        - 19810701 - 19810799, 1981, 352; pak
        - 19810800 - 19810899, 1981, 353; pak
        - 19810900 - 19810998, 1981, 354; pak
        - 19811000 - 19811096, 1981, 355; pak
        - 19811100 - 19811199, 1981, 356; pak
        - 19811200 - 19811299, 1981, 357; pak
        - 19811300 - 19811399, 1981, 334; pak
        - 19811400 - 19811499, 1981, 369; pak
        - 19811500 - 19811599, 1981, 370; pak
        - 19811600 - 19811699, 1981, 358; pak
        - 19811700 - 19811799, 1981, 371; pak
        - 19811800 - 19811888, 1981, 335; pak
      - Jaar 1982., 314-317, 387-393, 405-409
        - 19820001 - 19820099, 1981-1982, 314; pak
        - 19820100 - 19820199, 1981-1982, 315; pak
        - 19820201 - 19820296, 1981-1982, 316; pak
        - 19820301 - 19820398, 1981-1982, 317; pak
        - 19820400 - 19820499, 1982, 405; pak
        - 19820500 - 19820599, 1982, 406; pak
        - 19820600 - 19820699, 1982, 407; pak
        - 19820700 - 19820799, 1982, 387; pak
        - 19820800 - 19820853, 1982, 408; pak
        - 19820854 - 19820899, 1982, 409; pak
        - 19820900 - 19820999, 1982, 388; pak
        - 19821000 - 19821099, 1982, 389; pak
        - 19821100 - 19821199, 1982, 390; pak
        - 19821200 - 19821299, 1982, 391; pak
        - 19821300 - 19821399, 1982, 392; pak
        - 19821402 - 19821495, 1982, 393
      - Jaar 1983., 277-291, 394-396
        - 19830001 - 19830099, 1982-1983, 394; pak
        - 19830100 - 19830196, 1983, 277; pak
        - 19830200 - 19830299, 1982-1983, 278; pak
        - 19830301 - 19830399, 1983, 279; pak
        - 19830400 - 19830499, 1983, 280; pak
        - 19830501 - 19830597, 1983, 281; pak
        - 19830600 - 19830698, 1983, 282; pak
        - 19830700 - 19830796, 1983, 283; pak
        - 19830801 - 19830899, 1983, 284; pak
        - 19830900 - 19830999, 1983, 285; pak
        - 19831000 - 19831098, 1983, 286; pak
        - 19831100 - 19831199, 1983, 287; pak
        - 19831200 - 19831298, 1983, 395; pak
        - 19831300 - 19831398, 1983-1984, 288; pak
        - 19831400 - 19831497, 1983, 289; pak
        - 19831501 - 19831598, 1983, 290; pak
        - 19831600 - 19831699, 1983, 291; pak
        - 19831700 - 19831754, 1983, 396
      - Jaar 1984., diverse nummers
        - 19840001 - 19840199, 1983-1984, 397; pak
        - 19840200 - 19840298, 1983-1984, 398; pak
        - 19840300 - 19840399, 1983-1984, 399; pak
        - 19840400 - 19840498, 1984, 400; pak
        - 19840500 - 19840599, 1984, 292; pak
        - 19840600 - 19840724, 1984, 293; pak
        - 19840725 - 19840799, 1984, 294
        - 19840801 - 19840898, 1984, 401; pak
        - 19840900 - 19840999, 1984, 402; pak
        - 19841000 - 19841098, 1984, 295; pak
        - 19841100 - 19841197, 1984, 296; pak
        - 19841200 - 19841299, 1984, 403; pak
        - 19841302 - 19841399, 1984, 404; pak
        - 19841400 - 19841499, 1984, 297; pak
        - 19841500 - 19841598, 1984, 318; pak
        - 19841601 - 19841699, 1984-1985, 319; pak
        - 19841700 - 19841797, 1984, 320; pak
        - 19841800 - 19841899, 1984, 321; pak
        - 19841900 - 19841999, 1984, 322; pak
        - 19842000 - 19842099, 1984-1985, 323; pak
        - 19842102 - 19842198, 1984, 336
        - 19842200 - 19842258, 1984-1985, 324
      - Jaar 1985., 253-262, 372-378
        - 19850001 - 19850149, 1984-1985, 253; pak
        - 19850150 - 19850299, 1984-1985, 254; pak
        - 19850300 - 19850447, 1985, 255; pak
        - 19850450 - 19850599, 1984-1985, 256; pak
        - 19850601 - 19850719, 1985, 257; pak
        - 19850721 - 19850829, 1985, 258; pak
        - 19850831 - 19850949, 1984-1985, 372; pak
        - 19850950 - 19851099, 1985, 259; pak
        - 19851100 - 19851239, 1985-1986, 260; pak
        - 19851240 - 19851299, 1985-1986, 261
        - 19851300 - 19851398, 1985, 373; pak
        - 19851400 - 19851499, 1985, 262; pak
        - 19851500 - 19851598, 1985, 374; pak
        - 19851600 - 19851699, 1985, 375; pak
        - 19851702 - 19851799, 1985, 376; pak
        - 19851801 - 19851899, 1985, 377; pak
        - 19851900 - 19851969, 1985-1986, 378
      - Jaar 1986., diverse nummers
        - 19860001 - 19860098, 1985-1986, 337
        - 19860100 - 19860197, 1985-1986, 338
        - 19860200 - 19860299, 1986, 339
        - 19860300 - 19860399, 1985-1986, 340
        - 19860401 - 19860499, 1986, 359
        - 19860502 - 19860599, 1986, 325
        - 19860600 - 19860693, 1986, 341
        - 19860701 - 19860798, 1986, 345
        - 19860802 - 19860935, 1985-1986, 379; pak
        - 19860936 - 19861099, 1986, 380; pak
        - 19861101 - 19861198, 1986, 346; pak
        - 19861200 - 19861299, 1986, 360; pak
        - 19861304 - 19861399, 1986, 347
        - 19861400 - 19861499, 1986, 361; pak
        - 19861500 - 19861599, 1986, 348; pak
        - 19861600 - 19861698, 1986, 381
        - 19861700 - 19861799, 1986-1987, 251; pak
        - 19861801 - 19861899, 1986-1987, 252; pak
        - 19861901 - 19861999, 1986-1987, 382; pak
        - 19862000 - 19862098, 1986-1987, 383; pak
        - 19862100 - 19862237, 1986, 263; pak
      - Jaar 1987., diverse nummers
        - 19870001 - 19870119, 1986-1987, 264; pak
        - 19870123 - 19870219, 1986-1987, 265; pak
        - 19870221 - 19870324, 1986-1987, 266; pak
        - 19870325 - 19870460, 1986-1987, 267; pak
        - 19870461 - 19870550, 1987, 268; pak
        - 19870551 - 19870628, 1987, 269; pak
        - 19870630 - 19870699, 1987, 270; pak
        - 19870700 - 19870799, 1987, 362; pak
        - 19870800 - 19870894, 1987, 363; pak
        - 19870900 - 19870999, 1987, 298; pak
        - 19871000 - 19871099, 1986-1987, 271; pak
        - 19871100 - 19871199, 1987, 245; pak
        - 19871200 - 19871299, 1987-1988, 244; pak
        - 19871301 - 19871399, 1987-1988, 384; pak
        - 19871400 - 19871499, 1987, 246; pak
        - 19871500 - 19871586, 1987-1988, 385; pak
      - Jaar 1988., diverse nummers
        - 19880001 - 19880099, 1987-1988, 274; pak
        - 19880100 - 19880197, 1987-1988, 272; pak
        - 19880200 - 19880299, 1987-1988, 299; pak
        - 19880300 - 19880399, 1988, 300; pak
        - 19880401 - 19880499, 1988, 247; pak
        - 19880500 - 19880599, 1988, 302; pak
        - 19880600 - 19880699, 1988, 301; pak
        - 19880700 - 19880799, 1988, 248; pak
        - 19880800 - 19880899, 1988, 249; pak
        - 19880900 - 19880999, 1988-1989, 386; pak
        - 19881000 - 19881051, 1988, 303; pak
      - Jaar 1989., diverse nummers
        - 19890005 - 19890098, 1988-1989, 250; pak
        - 19890101 - 19890199, 1989, 364; pak
        - 19890200 - 19890299, 1989, 304; pak
        - 19890300 - 19890399, 1989, 365; pak
        - 19890402 - 19890499, 1989, 305; pak
        - 19890500 - 19890599, 1989, 366; pak
        - 19890600 - 19890699, 1989, 306; pak
        - 19890700 - 19890799, 1989, 367; pak
        - 19890800 - 19890898, 1989, 273; pak
        - 19890900 - 19891005, 1989-1990, 307; pak
    - Vergaderverslagen., 1972-1987; diverse nummers
      - Besprekingsverslagen Directieteam. 1981-1986, 53-58; .07.58
        - 1981, 53
        - 1982, 54; pak
        - 1983, 55; pak
        - 1984, 56
        - 1985, 57
        - 1986, 58; pak
      - Besprekingsverslagen Hoofden van Afdelingen. 1975-1981, 10-14, 242
        - 1975, 10
        - 1976, 11; pak
        - 1977, 12; pak
        - 1978, 13
        - 1979-1981, 242; pak
        - Bijlagen, 1977-1978, 14; pak
      - Besprekingsverslagen overigen. 1972-1987, 59-60, 84-85
        - Besprekingsverslagen Afdeling Informatieverwerking (AIV), 1979-1987, 59; .07.58; pak
        - Besprekingsverslagen Applicatieoverleg, 1980-1986, 60; .07.58; pak
        - Besprekingsverslagen van de Capaciteits- en Acceptatiegroep (CAG), 1973-1976, 84; pak
        - Besprekingsverslagen van de Stafgroep Wetenschappelijke Analyse (SWA), 1972-1976, 85; pak
      - Subcommissie Advisering Automatiseringsprojecten (SAAP). 1981-1986, 61, 63; .07.58
        - Vergaderstukken van de Stuurgroep Informaticastructuur Rijkswaterstaat (SIR), 1983-1986, 63
        - Vergaderstukken van de Subcommissie Advisering Automatiseringsprojecten, 1981-1984, 61
    - Personeelsformatie., 1973-1987; diverse nummers; 011.2, .08.48
      - Algemene personeelsaangelegenheden, 1982-1987, 35; pak
      - Amendement op het formatievoorstel 1979-1982 van het Instrumentatiecentrum, 1980, 233
      - Formatieoverzichten, 1973-1979, 6; pak
      - Formatierapport over de afdeling Bouwresearch, 1981-1983, 90; .07.556
      - Formatierapportage over de periode. 1985-1987, 36-37
        - 1985, 36; pak
        - 1986-1987, 37
      - Formatieschema's over de periode's 1977-1985. 1977-1987, 30, 68-69
        - Periode 1977 - 1980., 30; pak
        - Periode 1977 - 1983., 68; pak
        - Periode 1983 - 1985., 69; pak
      - Formatievoorstellen 1978 - 1983, 1980-1984, 31; pak
    - Overleg met de Personeelscommissie/Dienstcommissie., 1974-1981; 39, 98-99; 06.10, .08.174
      - Notulen overleg met de Personeelscommissie Dienst Informatieverwerking (PCD), 1974-1976, 99; pak
      - Notulen overleg met de dienstcommissie; vergadering 1 - 14, 1976-1978, 98; pak
      - Notulen overleg Dienstcommissie - Dienst Informatieverwerking, 1978-1981, 39; pak
    - Regelingen in gebruik bij de Dienst Informatieverwerking., 1974-1982; 28, 107, 197-198; .07.355.1, .08.244
      - Abituriëntenregeling, 1981-1982, 28
      - Interne regels en procedures van het Computer Centrum, 1974, 107
      - Regelingen van algemene, personele en financiële aard (Regelingen A), 1981, 197
      - Regelingen voor projecten (Regelingen B)., 198
    - Besprekingsverslagen., 1978; 25-26
      - 78002- 78079., 25; pak
      - 78080- 78150., 26; pak
    - Concept voortgangsrapportage 1979 en voortschrijdende planning 1980 t/m 1985 betreffende de centrale ondersteuning van de automatisering bij Rijkswaterstaat (DIV-PLAN)., 228
    - Samenwerking tussen de Dienst Informatieverwerking en het Directoraat-Generaal Scheepvaart en Maritieme Zaken (DGSM)., 1980-1986; 87; .07.23
    - Reorganisatie., 1980-1989; diverse nummers; 08.48, .07.171, .07.556
      - Afslankingsoperatie, 1987-1989, 27; pak
      - Herstructuering Dienst Informatieverwerking. 1980-1983, 88, 194-195; .07.556
        - 1980-1983, 88; pak
        - 1981-1982, 194; pak
        - 1981-1983, 195; pak
      - Reorganisatie ten aanzien van de afdelingen. 1982-1986, 33-34
        - Afdeling Werkvoorbereiding (WV), 1982-1985, 33; pak
        - Hoofdafdeling Projectontwikkeling/Produktontwikkeling (PO), 1984-1986, 34
    - Verslagen werkgroep Technische infrastructuur Dienst Informatieverwerking (TDIV) met betrekking tot verbetering van de infrastructuur bij de Dienst Informatieverwerking., 1983-1984; 41; .07.72; pak
    - Privatiseringsonderzoek Dienst Informatieverwerking., 1984-1989; 44-46, 48-51; .07.72
      - Correspondentie en memo's. 1984-1989, 48-50
        - 1984-1986, 48; pak
        - 1987-1988, 49; pak
        - 1989, 50
      - Organisatie van de informatievoorziening bij Rijkswaterstaat na privatisering van de Dienst Informatieverwerking, 1987, 51
      - Vergaderstukken Projektteam privatisering (Privat). 1987, 44-46